# 请教陈版：关于寄售库收入确认时点

提问人：xujoyer 时间：2018-03-16 17:15:20
合同未约定寄售库产品的库存风险的承担：如被盗或火灾等。请教陈版：该模式是不是应该在检验合格入库后就全额确认收入？在收入时点的判定上，如果按入库确认收入，好像已经满足了第（二）点、第（三）点、第（五）点、即满足了所有权转移、实物转移及客户已接受了该商品，但好像不满足第（一）点，即现实收款的权利。还是按对方领用确认，因为满足了第（一）点，所以请教陈版，这种合同没有约定寄售库存管理风险的，收入时点如何确认？

回答人：chenyiwei
此类情况，一般是在买方生产领用时确认收入。

提问人：xujoyer 时间：2018-03-16 19:19:58
@chenyiwei 再次请教陈版，如约定寄售商品的库存管理风险（如被盗、灭失或意外等）由买受方承担，是否对收入确认时点产生改变？

回答人：chenyiwei
库存管理风险不是“商品所有权上主要风险和报酬”的主要组成部分。不影响收入确认时点的判断。如果按照这个逻辑，仓储企业就要将代保管的其他企业的货物确认为自身存货了。